臺灣高雄地方法院刑事判決　　　　　　　93年度訴字第2576號
公　訴　人　臺灣高雄地方法院檢察署檢察官
被　　　告　甲○○　男　31歲.
選任辯護人　蘇精哲律師
　　　　　　徐建光律師
　　　　　　李汶哲律師
上列被告因違反槍砲彈藥刀械管制條例案件，經檢察官提起公訴
（93年度偵字第12571 號），經被告就被訴事實為有罪陳述，聽
取當事人意見後，本院合議庭裁定由受命法官獨任進行簡式審判
程序，判決如下：
    主  文
甲○○未經許可，持有可發射子彈具有殺傷力之改造玩具手槍，
處有期徒刑壹年肆月，併科罰金新臺幣拾萬元，罰金部分如易服
勞役，以新臺幣玖佰元即銀元參佰元折算壹日。
扣案之仿BERETTA 廠92FS型半自動手槍製造之改造玩具手槍貳支
（槍枝管制編號分別為：0000000000、0000000000號）及口徑九
釐米之制式子彈貳拾玖顆，均沒收。
    事  實
一、甲○○明知槍械、子彈係政府明令管制之物品，未經許可，
    不得持有可發射子彈具有殺傷力之各式槍砲及子彈，竟於民
    國93年6 月24日2 至3 時許，自李峰輝、張國閔及真實姓名
    年籍不詳綽號「五十」之成年男子所營槍械改造工廠處，收
    受可發射子彈、具有殺傷力之仿BERETTA 廠92FS型半自動手
    槍製造之改造手槍2 支（槍枝管制編號分別為：
    0000000000 、0000000000 號）、具殺傷力之口徑9MM 制式
    子彈29顆後，即未經許可持有之，嗣其攜帶上開槍彈至高雄
    縣梓官鄉○○○路115 號亞斯科技股份有限公司前，放置於
    黃茂城所使用之9W－9700號自小客車上，準備供黃茂城（另
    經臺灣高雄地方法院檢察署檢察官以93年度偵字第13619 號
    不起訴處分）觀覽時，為警當場查獲上開槍彈，始知上情。
二、案經行政院海巡署高雄市查緝隊及高雄縣警察局鳳山分局移
    送臺灣高雄地方法院檢察署檢察官偵查起訴。
    理  由
一、程序方面：本件被告論罪科刑所適用之法條為修正前之槍砲
    彈藥刀械管制條例第11條第4 項等罪名，為死刑、無期徒刑
    、最輕本刑為3 年以上有期徒刑以外之罪，其於準備程序進
    行中，就被訴事實為有罪之陳述，經告知簡式審判程序之旨
    ，並聽取當事人之意見後，本院認被告程序始終均有選任辯
    護人實施防禦權，當事人、辯護人就調查證據方面亦無聲請
    傳訊證人進行交互詰問必要，又檢辯雙方亦就應適用條文亦
    未據以爭執，而認得以獨任進行簡式審判程序，爰裁定進行
    簡式審判程序審理，合先敘明。
二、訊據被告對於右揭時地持有扣案槍彈乙節已坦承不諱，其於
    查獲當時攜帶所持有扣案槍彈供黃茂成觀覽乙節，並與證人
    黃茂成供述相符，此外，並有上開之槍、彈扣案為佐。又扣
    案槍彈經送內政部警政署刑事警察局鑑驗結果，認為扣案之
    槍枝2 支（槍枝管制編號0000000000、0000000000號）均係
    仿BERETTA 廠92FS型半自動手槍製造之玩具手槍，已換裝土
    造金屬槍管而成之改造手槍，機械性能良好，可擊發適用子
    彈，認具有殺傷力，而口徑9MM 制式子彈29顆，亦認具有殺
    傷力等節，此有該局93年7 月30日刑鑑字第0930142267號函
    1 紙在卷足憑（參見93年度偵字第12571 號偵查卷第67頁）
    ，扣案槍枝部分再經本院送同局以試射法鑑驗，經實際裝填
    具適用子彈（以玩具槍用金屬彈殼加裝底火片參片及直徑
    4.5mm 、重量0.45公克鋼珠組合而成）進行試射，分別測得
    鋼珠速度為每秒350 公尺、每秒306 公尺，計算其動能分別
    為27.56 焦耳、21.07 焦耳，單位面積動能分別為173.3 焦
    耳/ 平方公分、132.47焦耳/ 平方公分，均已超過20焦耳/
    平方公分穿入人體皮肉層之殺傷力標準，仍認扣案2 支槍枝
    具有殺傷力等節，亦有同局94年3 月31日刑鑑字第
    0940042438號函1 紙附卷為佐（本院卷），足認被告自白與
    事實相符，堪信為真實，本件事證明確，被告犯行堪予認定
    。
三、按槍砲彈藥刀械管制條例業已於94年1 月26日公布，並自同
    年月28日生效，該條例修正前第11條第4 項「未經許可，持
    有、寄藏或意圖販賣而陳列第4 條第1 項第1 款所定其他可
    發射金屬或子彈具有殺傷力之各式槍砲者，處以1 年以上7
    年以下有期徒刑，併科新台幣7 百萬元以下罰金」之規定，
    業經移列至修正後槍砲彈藥刀械管制條例第8 條第4 項，且
    法定行係由「1 年以上7 年以下有期徒刑，併科新台幣七百
    萬元以下罰金」修正為「處3 年以上10年以下有期徒刑，併
    科新臺幣7 百萬元以下罰金」，則修正後之法定本刑重於修
    正前之法定本刑，是被告行為後，法律已有變更，比較新舊
    法結果，以舊法刑度較輕有利於被告，依刑法第2 條第1 項
    但書之規定，應適用修正前之槍砲彈藥刀械管制條例第11條
    第4 項及第12條第4 項之規定處罰。是核被告所為，犯修正
    前之槍砲彈藥刀械管制條例第11條第4 項未經許可持有可發
    射子彈具有殺傷力之改造玩具手槍罪及同條例第12條第4 項
    之未經許可持有具有殺傷力之制式子彈罪。又被告以1 個持
    有行為，未經許可持有改造玩具手槍2 支及制式子彈29發，
    而觸犯上開罪名，係想像競合犯，依刑法第55條規定，從一
    重之未經許可持有其他可發射子彈具有殺傷力之改造玩具手
    槍罪處斷。爰審酌未經許可即持有改造玩手槍及子彈，造成
    槍枝泛濫，影響社會治安，誘發其他犯罪行為之危險性，且
    被告持有改造玩手槍2 支、子彈29發之數量，惟念其未曾受
    有期徒刑以上刑之宣告，此有台灣高等法院被告全國前案紀
    錄表1 紙在卷可參，素行尚可，持有時間非長，且並未持前
    揭槍枝、子彈另犯他罪，又於本院準備程序中坦承犯行，犯
    後態度尚可等一切情狀，量處如主文所示之刑，並就科處罰
    金部分，併予諭知罰金易服勞役之折算標準。
四、至於扣案前開改造玩具手槍2 支（槍枝管制編號0000000000
    、0000000000號）及制式子彈29顆分別屬槍砲彈藥刀械管制
    條例第4 條第1 項第1 款、第2 款所定未經許可不得持有之
    違禁物，應依刑法第38條第1 項第1 款之規定，併予宣告沒
    收。
據上論斷，應依刑事訴訟法第273 條之1 第1 項、299 條第1 項
前段，修正前槍砲彈藥刀械管制條例第11條第4 項、第12條第4
項，刑法第11條前段、第2 條第1 項但書、第55條、第42條第2
項、第38條第1 項第1 款，罰金罰鍰提高標準條例第2 條，現行
法規所定貨幣單位折算新臺幣條例第2 條，判決如主文。
中　　華　　民　　國　　94　　年　　6 　　月　　14　　日
                  刑事第十四庭  法　官  林瑋桓
以上正本證明與原本無異。
如不服本判決，應於判決送達後10日內，向本院提出上訴狀。
中　　華　　民　　國　　94　　年　　6 　　月　　14　　日
                                書記官  謝群育
附錄本判決論罪法條
修正前槍砲彈藥刀械管制條例第11條第1、4項
未經許可，製造、販賣或運輸第4 條第1 項第1 款所稱其他可發
射金屬或子彈具有殺傷力之各式槍砲者，處5 年以上有期徒刑，
併科新臺幣1千萬元以下罰金。
未經許可，持有、寄藏或意圖販賣而陳列第1 項所列槍砲者，處
1年以上7年以下有期徒刑，併科新臺幣7百萬元以下罰金。
槍砲彈藥刀械管制條例第12條第4項
未經許可，持有、寄藏或意圖販賣而陳列子彈者，處五年以下有
期徒刑，併科新台幣3百萬元以下罰金。
